Inventaris van het archief van de Stichting Rijnlands Borgstellingsfonds van de Middenstand te Leiden, (1928) 1935-1977
Nationaal Archief, Den Haag
- AANVRAGEN KREDIETVERLENING
  - Stukken betreffende de aanvraag van Bedrijfskrediet, Bemiddeling en Sanering bij de Stichting Rijnlands Borgstellingsfonds, Leiden., 222-300
    - dossier nr. 3464-3475, 288
      3470: J. van Leeuwen Leiden
      3471: J.F.P. Kloet Leiden
      3473: J.L. van Wieringen Voorhout
      3474: J.J. Sluis Leiden
      3475: J. v.d. Heuvel Dordrecht
    - dossier nr. 3826-3835, 289
      3826: T. den Daas-Spierenburg Leiden
      3827: H. Hogewoning Oegstgeest
      3828: J.W.A. Hydra Leiden
      3829: W. Gijsen Leiden
      3830: H.K. Schouten Voorschoten
      3831: J.P. Bartels Zilk
      3832: H.A. van Hulst Warmond
      3833: J.H. Kriek Leiden
      3834: J.A. van Gunniken Leiden
      3835: G.W. v.d. Wout Leiden
    - dossier nr. 3838-3853, 290
      3838: A. Rijnsburger Leiderdorp
      3839: C.J. Delfos Leiden
      3840: Jac. de Mooy Leiden
      3843: S. Stolk Voorschoten
      3846: M.W.A.H.G. Raasveldt Noordwijk
      3847: W.C. v.d. Ploeg Rijp Wetering
      3848: L.N. de Vries Den Haag
      3849: A.G. assie Leiden
      3850: H.G. Bonnet Leiden
      3851: C. v.d. Linden Leiden
      3852: C.J. v.d. Meer Roelofarendsveen
      3853: E.A. Voskuil Leiden
    - dossier nr. 3854-3865, 291
      3854: H.G.A. Bank Hoogmade
      3855: M.H. Lange Noordwijkerhout
      3856: P.J. v.d. Berg Rotterdam
      3857: L. Verdoes Katwijk aan zee
      3858: J. Mandersloot Leiden
      3859: J.C. v.d. Born Leiden
      3861: J. Zitman Leiden
      3863: P. v.d. Breggen Leiderdorp
      3864: Th.A.M. Hendriks Leiden
      3865: Hr. en Mevr. Bergers Leiden
    - dossier nr. 3866-3880, 292
      3866: R. Klein Oegstgeest
      3867: J.J. Mooyekind Zilk
      3868: A.R. v.d. Jagt Katwijk a/d Rijn
      3869: T.W. de Goede Leiden
      3870: J.G. Nieuwenhuis Leiden
      3871: J.H. Philippo Leiden
      3873: K. v.d. Putten Leiderdorp
      3874: P. Meyvogel Katwijk aan zee
      3876: A.F. Kluivers Leiden
      3877: J. Vos Leiden
      3878: L.M. van Rooy Lisse
      3879: A.L.M. Heere Noordwijk Binnen
      3880: M. Stouten-Uphoff Leiden
    - dossier nr. 3881-3892, 293
      3881: M. Hogenboom Warmond
      3882: W.A. Duiverman Leiden
      3884: B.H>M. Velthuyzen Leiden
      3885: J.E. Teske Leiden
      3886: J. Stuiver Voorschoten
      3887: N. Bakker Voorhout
      3888: A. v.d. Hoorn-den Brave Alphen a/d/ Rijn
      3889: J. Coorn en Zonen Katwijk aan zee
      3890: G. Hundersmarck Leiden
      3892: C.H. Rol Voorschoten
    - dossier nr. 3893-3906, 294
      3893: C. Veerman Leiden
      3896: G. Linting Woubrugge
      3899: J. Bakkum Sassenheim
      3900: G.F. Scheffer Leiden
      3901: J. Heineman Leiden
      3902: E. de Heer Leiden
      3903: A. v.d. Linden Leiden
      3904: J. van Duijvenboden Katwijk aan zee
      3905: J. v.d. Burgh Leiden
      3906: N. Haazebroek Nieuw Wetering
    - dossier nr. 3907-3920, 295
      3907: A.J. Bey Leiden
      3908: H.C. van Tilburg Katwijk a/d Rijn
      3909: A. Koeman Noordwijk
      3910: H.M. v.d. Vlugt Leiden
      3912: N.P. Langerak Leiden
      3913: Fa. P. Schalk & Zn Lisse
      3915: J. Mulder Leiden
      3916: P.J. Winter Katwijk a/d Rijn
      3917: M.A. Pieterse Zoeterwoude
      3920: A. Roks Lisse
    - dossier nr. 3921-3932, 296
      3921: E. Oom Leiden
      3922: H. Humme Leiden
      3925: T.N. Engbert Sassenheim
      3926: Fa. G en N Meyvogel Katwijk
      3927: J. Blokzijl Leiden
      3928: A.G. van Rijsewijk Leiden
      3929: J.G. v.d. Born Leiden
      3930: E.J. de Jongh Leiden
      3931: "Heska" Conf. bedrijf Rijnsaterswoude
      3932: E en J Lekanne Deprez Oegstgeest
    - dossier nr. 3935-3945, 297
      3935: Y. Smit Sassenheim
      3936: J.A. Holvast Leiden
      3937: C. Korpershoek Leiden
      3938: G.J. Boes Oegstgeest
      3939: M.M. Bergman Noordwijkerhout
      3940: H. Tijsterman Leiden
      3941: P.G. Christiaanse Noordwijk
      3942: P. Smits Hilversum
      3943: F. Vinkenstein Leiden
      3945: J.A. Uljee Leiden
    - dossier nr. 3946-3955, 298
      3946: S. v.d. Wijngaard-v.d. Linden Leiden
      3947: J. Megchelse Leiden
      3948: P. de Ruiter Alphen a/d Rijn
      3949: C.E.H. v.d. Zalm Noordwijk
      3950: J.J. Trippe Voorschoten
      3951: Th. van Eijk Noordwijk
      3952: M. Ouwersloot Leiden
      3953: J. Engelsman Leiden
      3954: A.A. de Monye Rijnsburg
      3955: W.C. Schrama Leiden
    - dossier nr. 3956-3964, 299
      3956/12: P. Veelenturf Leiden
      3957: C.J. de Wagenaar Rijnsaterswoude
      3958: A.C. de Koning Valkenburg ZH
      3959: J.J. Gouw Katwijk aan zee
      3960: I. Bekooy Leiden
      3961: A. de Vink Leiden
      3962/18: B.G. Beerenfenger Leiden
      3964/20: P.J. v.d. Spek Valkenburg ZH
    - dossier nr. 3965-3973, 300
      3965/21: Gebr. van Dijk Katwijk aan zee
      3966: C.J.A. Filippo Leiderdorp
      3968/24: P.J. Turk Leiden
      3969: J. Teske Voorschoten
      3972: Fa. H. Vink Oegstgeest
      3973: J. v.d. Werf Noordwijk
  - Kaarten van afgeloste credieten alfabetisch op naam geordend A - Z., 301-307
    - A - B, 301
    - C - G, 302
    - H - J, 303
    - K - L, 304
    - M - Q, 305
    - R - S, 306
    - T - Z, 307
  - Borgstellingsfonds Delft - Dagafschriften rekening-courant, 1981, 1982, 1983. -Rente specificatie van jan.- dec. 1982. -Dagafschriften ABN Bank. -Klad balans, 1973-1975 en 1978-1980. -Statistiek verliesposten., 318
  - Stukken betreffende de reorganisatie van de Middenstands-borgstellingsfondsen in het district Delft, 1975; 202